【裁判字號】    92,交聲,7
【裁判日期】    920130
【裁判案由】    違反道路交通管理處罰條例聲明異議
【裁判全文】
臺灣新竹地方法院交通事件裁定                        九十二年度交聲字第七號
    移
    受處分人即
    聲明異議人  甲○○
右列受處分人因違反道路交通管理處罰條例案件，對於交通部公路局新竹區監理所新
竹市監理站於中華民國九十一年十一月二十七日所為之裁決（原處分：竹監新五字第
駕裁五一─Ｆ00000000號），聲明異議，本院裁定如左：
    主  文
異議駁回。
    理  由
一、原裁決理由略以：聲明異議人即受處分人甲○○騎乘車號ＩＮＲ─二四０號重型
    機車，於民國九十一年九月二十一日下午二時五十二分許，在苗栗縣博愛街、大
    營路口為苗栗縣警察局竹南分局警員舉發其闖紅燈違規右轉博愛街，聲明異議人
    於應到案時間內到站申訴認警方舉發事項與事實不符，不願受罰，遂依據道路交
    通管理處罰條例第五十三條之規定，逕行裁處聲明異議人罰鍰新臺幣一千八百元
    ，並依同條例 第六十三條第一項之規定記違規點數三點。
二、聲明異議意旨略以：聲明異議人即受處分人當時確曾於該路口右轉，惟聲明異議
    人係在綠燈時右轉，警察係在聲明異議人轉至博愛街上、大營路方向之燈號變成
    予紅燈時才上前取締，聲明異議人並無違規行為等語。
三、按，駕駛人駕駛汽車，應遵守道路交通標、標線、號誌之指示；車輛面對圓形紅
    燈表示禁止通行，不得超越停止線或進入路口，道路交通安全規則第九十條、道
    路交通標誌標線號誌設置規則第二百零六條第五款第一目，分別定有明文。次按
    ，汽車駕駛人，行經有燈光號誌管制之交岔路口闖紅燈者，處新臺幣一千八百元
    以上五千四百元以下罰鍰，並記違規點數三點，道路交通管理處罰條例第五十三
    條、第六十三條第一項第三款，亦分別定有明文。經查，聲明異議人即受處分人
    並不爭執其曾騎乘車號ＩＮＲ─二四０號重型機車，於九十一年九月二十一日下
    午二時五十二分許，在苗栗縣大營路口右轉博愛街之事實，就此部分，經傳訊證
    人即當日在場取締之警員洪仁貴，其結證稱：「（問：本件取締過程？）當時我
    是服下午兩點到四點的交通取締勤務，我站在博愛街，面向西濱公路，看著紅綠
    燈，當時我的視線是盯著紅綠燈，只要我這邊是綠燈，看見有人從大營路右轉過
    來我就會攔下，因為大營路口沒有紅燈右轉的綠燈箭頭。（問：當時異議人有無
    與你爭執？）當時我告訴異議人請他回頭看紅綠燈，跟他說他這邊是綠燈，並表
    示異議人剛才闖紅燈，當時異議人過了一會才爭執，說現在已是紅燈，我剛才走
    那邊是綠燈。（問：距離路口幾公尺？〈攔下他〉）十公尺左右。」等語（見本
    院九十二年月二十三日訊問筆錄）。衡情，證人為警察人員，為依法令從事交通
    秩序維護工作之人，對違規行為人並無主觀之好惡，更無任何怨隙，衡諸常情，
    應無故入聲明異議人於罪之動機，其應確係看到聲明異議人闖紅燈後才將其攔下
    取締，抑且，交通警察掣單舉發違反道路交通管理處罰條例所列之違規事實，係
    公務員基於職權，依法就特定具體事件所為具有公法上效果之單方行政行為，如
    無形式上顯然之瑕疵可指，應推定其為真正，而交通警察就其親睹之違規事實掣
    單舉發，就行為人該違規事實之存否，不失為證人，如無具體事證足信其指證有
    何偏頗或失實，要難恣意否定其舉發事實之真正，本件違規事實，既據證人即執
    行舉發職務之警員洪仁貴結證明確，又無顯然之瑕疵可指，異議人徒憑上開辯解
    指責，自無以否定舉發事實之真正。是以，聲明異議人之異議顯無理由，應予駁
    回。
四、據上論斷，應依道路交通案件處理辦法第十九條，裁定如主文。
中      華      民      國    九十二    年      一      月     三十     日
                                  臺灣新竹地方法院交通法庭
                                      法  官    遲中慧
右正本證明與原本無異。
如不服本裁定，應於裁定送達後五日內向本院提出抗告狀。
                                      書記官    龔柏萃
中      華      民      國    九十二    年      一      月     三十     日


司法院資訊處製作；財團法人民間司法改革基金會備份。
